# 请教陈版，定制化设备，签署长期服务合同，每年收费，是否可能适用融资租赁

提问人：ggqxc 时间：2020-03-27 08:05:13
请教陈版，A生产定制化设备，与客户B长期合作，一部分销售给B，另一部分采取长期服务合同向B收费的模式。
1 、服务期占设备使用寿命绝大部分；
2 、长期服务收费高于设备公允价值；
3 、设备定制化特征；
4 、A作为固定资产核算，折旧成本占服务成本比例高；
请教陈版，此种模式是否需要适用融资租赁准则；

回答人：chenyiwei
可以作为融资租赁考虑，但对于后续每年约定收取的款项，需在租金和服务费两部分之间合理分摊，租赁应收款只是相当于租金折现值的部分。相当于未来服务费的部分在租赁期开始日不确认，到后续服务期间随着服务收入的确认，对应确认应收账款，与同期的租赁应收款一并收回。

提问人：ggqxc 时间：2020-03-29 08:05:13
多谢陈老师。
可是租金和服务费没有约定，都是混在一块收费，请问如果不确认租赁是否符合准则要求。

回答人：chenyiwei
这里的租赁就等于分期收款销售。即使不按照租赁处理，仍存在销售商品收入和后续服务收入的拆分问题。